【裁判字號】    97,抗,160
【裁判日期】    970605
【裁判案由】    停止執行
【裁判全文】
臺灣高等法院高雄分院民事裁定           97年度抗字第160號
抗  告  人  甲○○
上列抗告人因與相對人保證責任高雄市第三信用合作社間停止執
行事件，對於民國97年5月15日臺灣高雄地方法院97年度聲字第
10號所為裁定提起抗告，本院裁定如下：
    主  文
抗告駁回。
抗告程序費用新台幣壹仟元由抗告人負擔。
    事實及理由
一、聲請及抗告意旨略以：相對人持台灣高雄地方法院民國94年
    度拍字第2577號及95年度抗字第57號民事裁定，聲請強制執
    行抗告人與周志銘、周勝義、周威宏、周敏華、周憶文公同
    共有之不動產（該院96年度執字第25954 號）。抗告人於95
    年11月9 日，以系爭債務自始不存在為由，向該院提起確認
    債權不存在及債務人異議之訴（下稱本案訴訟事件），該院
    因此依抗告人之聲請，裁定命抗告人供擔保新台幣23萬元後
    ，准予停止前開強制執行程序。該裁定所命擔保顯屬過高，
    請求更減供擔保金額等語。
二、按法院依強制執行法第18條第2 項定擔保金額而准許停止強
    制執行之裁定者，該項擔保係備供債權人因停止執行所受損
    害之賠償，其數額應依標的物停止執行後，債權人未能即時
    受償或利用該標的物所受之損害額，或其因另供擔保強制執
    行所受之損害額定之，非以標的物之價值或其債權額為依據
    ，最高法院86年度台抗字第442 號裁定意旨可資參照。
三、經查，特定訴訟事件需時多久方能終結，繫於案件之複雜程
    度、當事人所提出之攻擊防禦方法之多寡、調查證據之難易
    、當事人進行訴訟之積極程度或消極延滯程度，以及承辦法
    官的專業素養、待進行訴訟事件之多寡等因素而有不同，司
    法院依據歷年就全國所有訴訟事件終結情形之統計數據及考
    慮上開種種因素之後，核定一審的辦案期間為1 年4 個月，
    二審為2 年，為公認客觀上處理訴訟事件通常所需期間。原
    裁定以抗告人所提起之確認債權不存在及債務人異議之訴可
    上訴至第二審，及該案爭點在於抗告人之被繼承人即周振松
    是否曾向相對人借款等情，預估至訴訟確定約需時3 年4 月
    ，以計算相對人因停止執行可能遭受之損害為23萬元，與上
    開司法院所定辦案期限相同，堪稱允恰，並無不當。至另案
    同法院於97年1 月22日以97年度審聲字第163 號裁定，認本
    案訴訟事件訴訟期間應不超過2 年，因此命供擔保12萬元（
    相對人可運用之資金亦有不同）准予停止同一執行程序，雖
    有抗告人所提出之該裁定為證。但該裁定認系爭本案訴訟事
    件之複雜程度，訴訟期間應不超過2 年，是否已充分考慮前
    述其他因素，未據說明，則所為與上述客觀上通常之辦案期
    限不符，即難認有據。綜上，抗告人主張系爭本案訴訟事件
    之訴訟期間應不超過2 年，因此原裁定核定之擔保金額過高
    云云，並無足採，應認其抗告為無理由，予以駁回。
四、據上論結，本件抗告為無理由，依強制執行法第30條之1、
    民事訴訟法第495 條第1 項、第449 條第1 項、第95條、第
    78條，裁定如主文。
中    華    民    國    97    年    6     月    5     日
                            民事第四庭
                                審判長法官  黃科瑜
                                法      官  謝靜雯
                                法      官  陳真真
以上正本證明與原本無異。
本件不得抗告。
中    華    民    國    97    年    6     月    6     日
                                書  記  官  林家煜


司法院資訊處製作；財團法人民間司法改革基金會備份。
